臺灣臺中地方法院刑事判決　　　　　　　94年度訴字第3153號
公　訴　人　臺灣臺中地方法院檢察署檢察官
被　　　告　甲○○
　　　　　　　　　　（另案在臺灣臺中監獄執行中）
上列被告因違反毒品危害防制條例案件，經檢察官提起公訴（94
年度毒偵字第5025號），本院判決如下：
    主    文
甲○○連續施用第一級毒品，累犯，處有期徒刑拾月，扣案海洛
因貳包（合計淨重壹點壹捌公克，空包裝重零點伍陸公克，純度
佰分之參拾捌點玖伍，純質淨重零點肆陸公克）沒收銷燬之，注
射針筒貳支沒收；又連續施用第二級毒品，累犯，處有期徒刑柒
月。應執行有期徒刑壹年肆月，扣案海洛因貳包（合計淨重壹點
壹捌公克，空包裝重零點伍陸公克，純度佰分之參拾捌點玖伍，
純質淨重零點肆陸公克）沒收銷燬之，注射針筒貳支沒收。
    事  實
一、甲○○前於民國八十三年間因違反麻醉藥品管理條例、肅清
    煙毒條例案件，經本院分別判處有期徒刑六月、三年四月，
    並定其應執行之刑為有期徒刑三年七月。嗣經上訴臺灣高等
    法院臺中分院後撤回上訴確定。經入監執刑，於八十五年三
    月五日假釋，刑期至八十七年四月二十八日始行期滿。惟於
    八十六年假釋期間，復因違反麻醉藥品管理條例案件，經臺
    灣高等法院臺中分院於八十六年七月三十日判處有期徒刑八
    月確定；同年間又因施用第一、二級毒品案件，經臺灣高等
    法院臺中分院依職權裁定送勒戒處所觀察、勒戒後，認無繼
    續施用毒品之傾向，由該院於八十七年八月二十二日判決免
    刑確定。嗣經撤銷假釋後，入監接續執行前開有期徒刑八月
    及殘刑二年十四日，於八十八年五月十五日再度假釋，刑期
    至八十九年七月六日始行期滿。其於八十八年假釋期間，再
    因施用第一、二級毒品，經本院以八十八年度毒聲字第七三
    Ｏ一號裁定送勒戒處觀察、勒戒後，認有繼續施用毒品之傾
    向，復由本院裁定令入戒治處所施以強制戒治，並由臺灣臺
    中地方法院檢察署檢察官提起公訴，經本院於八十九年六月
    三日分別判處有期徒刑八月、六月，並定其應執行之刑為有
    期徒刑一年確定。嗣因強制戒治期滿三個月，其成效經評定
    為合格，認無繼續戒治之必要，由本院以八十九年度毒聲字
    第三九六五號裁定停止戒治，所餘戒治期間宣付保護管束，
    並於九十年一月十四日保護管束期滿。又於八十九年十一月
    十五日自戒治處所先行釋放後，旋於同日入監接續執行前開
    有期徒刑一年及經撤銷假釋後的殘刑一年一月二十一日，於
    九十一年十一月二十九日執行完畢。再於九十三年間因施用
    第一、二級毒品案件，經本院於九十四年二月二十五日判處
    有期徒刑一年五月、十一月，定其應執行之刑為有期徒刑二
    年二月確定，自九十四年六月五日刑期起算，指揮書執畢日
    為九十六年八月四日，現在監執行中。仍不知悔改，其基於
    施用第一級毒品海洛因之概括犯意，自九十一四年二月二十
    六日起至九十四年六月四日下午九時許，在臺中市車上或加
    油站內，將第一級毒品海洛因置於注射針筒內羼水注射之方
    式，連續施用第一級毒品海洛因，約每日施用四、五次。另
    基於施用第二級毒品安非他命之概括犯意，自九十四年三月
    中旬起至同年六月二日晚間九、十時許，在臺中縣、市車內
    以將第二級毒品安非他命置於鋁箔紙燒烤使之產生煙霧後吸
    取煙氣之方式，連續施用第二級毒品安非他命，約一週施用
    二、三次。嗣於九十四年六月四日晚間十時三十分許，為警
    在臺中市○區○○路一段與柳川西路口查獲，並扣得海洛因
    二包（淨重一．一八公克，空包裝重０．五六公克，純度百
    分之三八．九五，純質淨重０．四六公克），其所有施用海
    洛因用之注射針筒二支。
二、案經臺中市警察局第二分局報告臺灣臺中地方法院檢察署檢
    察官偵查起訴。
    理  由
一、訊據被告甲○○對於上開時、地連續施用第一級毒品海洛因
    及連續施用第二級毒品安非他命等情，業於本院審理中坦承
    不諱，被告於查獲時所採集之尿液經送驗結果，亦呈現嗎啡
    及安非他命陽性反應，此有中山醫學大學附設醫院藥物濫用
    檢測中心確認結果報告一份在卷可稽，並有查獲現場照片三
    幀在卷可參。此外，復有海洛因二包、注射針筒二支扣案可
    憑。其中扣案海洛因二包經鑑結果，含第一級第六項毒品海
    洛因成分，淨重一．一八公克，空包裝重０．五六公克，純
    度百分之三八．九五，純質淨重０．四六公克一節，有法務
    部調查局鑑定通知書一份在卷可佐。又被告前因施用毒品案
    件，經依本院裁定送勒戒處所執行觀察、勒戒後，認有繼續
    施用毒品傾向，復經依本院裁定令入戒治處所，施以強制戒
    治，於九十年一月十四日戒治期滿執行完畢等情，有刑案查
    註紀錄表、臺灣高等法院被告前案紀錄表、不起訴處分書一
    份在卷可稽，故被告觀察勒戒、強制戒治執行完畢後五年內
    再有本件連續施用第一、二級毒品之犯行，事證明確，被告
    犯行堪以認定，應予依法論科。
二、按海洛因、安非他命分別係毒品危害防制條例第二條第二項
    第一款、第二款所定之第一級毒品、第二級毒品，不得非法
    施用，是核被告所為，係犯毒品危害防制條例第十條第一項
    之施用第一級毒品、及同條第二項之施用第二級毒品罪。被
    告分別持有第一級毒品海洛因、第二級毒品安非他命進而施
    用之，其持有之低度行為應為施用之高度行為所吸收，均不
    另論罪。被告連續多次施用第一級毒品及多次施用第二級毒
    品安非他命之犯行，各係時間緊接，觸犯構成要件相同之罪
    名，各係基於概括犯意而反覆為之，均為連續犯，應依刑法
    第五十六條規定，各論以一罪，並均加重其刑。公訴人雖僅
    起訴被告於九十四年六月四日晚間十時三十分許為警查獲當
    日或回溯九十六小時內施用第二級毒品安非他命一次，其餘
    部分連續施用第二級毒品安非他命部分並未論及，惟此起訴
    書未論及部分與起訴部分有連續犯裁判上一罪關係，本院自
    得併予審究。被告所犯施用第一級毒品、施用第二級毒品二
    罪之間，犯意各別，行為互殊，應予分論併罰。被告前於八
    十三年間因違反麻醉藥品管理條例、肅清煙毒條例案件，經
    本院分別判處有期徒刑六月、三年四月，並定其應執行之刑
    為有期徒刑三年七月，嗣經上訴臺灣高等法院臺中分院後撤
    回上訴確定，經入監執刑，於八十五年三月五日假釋，復因
    違反麻醉藥品管理條例案件，經臺灣高等法院臺中分院於八
    十六年七月三十日判處有期徒刑八月確定；經撤銷假釋後，
    入監接續執行前開有期徒刑八月及殘刑二年十四日，於八十
    八年五月十五日再度假釋，其於八十八年再因施用第一、二
    級毒品，經本院於八十九年六月三日分別判處有期徒刑八月
    、六月，並定其應執行之刑為有期徒刑一年確定，經入監執
    行前開有期徒刑一年及經撤銷假釋後的殘刑一年一月二十一
    日，於九十一年十一月二十九日執行完畢等情，有刑案資料
    查註紀錄表及臺灣高等法院被告前案紀錄表各一件在卷可稽
    ，其受有期徒刑執行完畢後，五年以內再犯本案有期徒刑以
    上之二罪，各為累犯，均應依刑法第四十七條規定遞加重其
    刑。爰審酌被告前已有毒品前科紀錄，素行已非良好，復經
    強制戒治執行完畢，迭經論罪科刑及執行，均未足改過遷善
    ，猶連續施用第一、二級毒品不輟，無視於毒品對於自身健
    康之戕害及國家對於杜絕毒品犯罪之禁令，惟於審理中坦承
    犯行，尚有悔意之犯後態度等一切情狀，分別量處如主文所
    示之刑，並定其應執行之刑。扣案海洛因二包（淨重一
    ．一八公克，空包裝重０．五六公克，純度三八．九五％，
    純質淨重０．四六公克），應依毒品危害防制條例第十八條
    第一項前段沒收銷燬之。另注射針筒二支為被告所有施用第
    一級毒品海洛因所用之物，業據被告供明，應依刑法第三十
    八條第一項第二款沒收之。
三、公訴意旨另以：被告就施用第一級毒品部分係自九十四年二
    月二十五日起開始施用，因認當日施用第一級毒品海洛因犯
    毒品危害防制條例第十條第一項之罪云云。按刑事訴訟法第
    三百零二條第一款規定，案件曾經判決確定者，應為免訴之
    判決，係以同一案件，已經法院為實體上之確定判決，該被
    告應否受刑事制裁，既因前次判決而確定，不能更為其他有
    罪或無罪之實體上裁判，此項原則，關於實質上一罪或裁判
    上一罪，其一部事實已經判決確定者，對於構成一罪之其他
    部分，固亦均應適用，但此種事實係因審判不可分之關係，
    在審理事實之法院，就全部犯罪事實，依刑事訴訟法第二百
    六十七條規定，本應予以審判，故其確定判決之既判力自應
    及於全部之犯罪事實，惟若在最後審理事實法院宣示判決後
    始行發生之事實，既非該法院所得審判，即為該案判決之既
    判力所不能及，是既判力對於時間效力之範圍應以最後審理
    事實法院之宣示判決日為判斷之標準。查被告前因自九十二
    年六月間起至九十四年二月十六日下午五時止，連續施用第
    一級毒品犯行，經本院以九十三年度訴字第二五七五號處有
    期徒刑一年五月，另連續施用第二級毒品部分判處有期徒刑
    十一月，定執行刑二年二月確定，並於九十四年二月二十五
    日下午四時宣示判決一節，有本院九十三年度訴字第二五七
    五號宣示判決筆錄一份在卷可參，是被告於九十四年二月二
    十五日宣示判決當日施用第一級毒品海洛因之犯行，應為該
    案確定判決效力所及，原應為免訴之諭知，惟公訴人此部分
    犯行與起訴經本院認定有罪之施用第一級毒品犯行有連續犯
    之裁判上一罪關係，本院不另為免訴之諭知。
據上論斷，應依刑事訴訟法第二百九十九條第一項前段，毒品危
害防制條例第十條第一項、第二項、第十八條第一項前段，刑法
第十一條、第五十六條、第五十一條第五款、第四十七條、第三
十八條第一項第二款，判決如主文。
中　　華　　民　　國　　94　　年　　11　　月　　30　　日
                  刑事第十四庭  審判長法  官  楊真明
                                      法  官  黃渙文
                                      法  官  陳  葳
上正本證明與原本無異。
如不服本判決，應於收受本判決後十日內向本院提出上訴書狀，
其未敘述上訴理由者，並得於提起上訴後十日內向本院補提理由
書狀（均須按他造當事人之人數附繕本）「切勿逕送上級法院」
。
                                      書記官  張雅如
中　　華　　民　　國　　94　　年　　12　　月　　1 　　日
附錄法條：
毒品危害防制條例第十條第一項
施用第一級毒品者，處六月以上五年以下有期徒刑。
第二項：
施用第二級毒品者，處三年以下有期徒刑。
